【裁判字號】    99,聲,73
【裁判日期】    990407
【裁判案由】    停止執行
【裁判全文】
臺灣板橋地方法院民事裁定                99年度聲字第73號
聲  請  人  甲○○
相  對  人  乙○○
上列當事人間聲請停止執行事件，本院裁定如下：
    主  文
聲請駁回。
聲請程序費用由聲請人負擔。
    理  由
一、本件聲請意旨略以：  鈞院98年度司執字第75652 號執行事
    件，經委託台中地方法院拍賣聲請人亞東證券股票，拍賣所
    得500 多萬元，足以清償相對人請求之債權，該款已入帳，
    故而本件異議之訴之訴訟期間，因上開拍賣股票款項存於
    鈞院提存所，自有利息，不因而生損害債權之權益，再則聲
    請人並無多餘資力可供擔保，上開拍賣款項如有不足，則聲
    請人願供提現金或中央政府重大交通建設公債第九期票券或
    中華映管公司或華上光電公司，或和進電子公司或新光金融
    控股公司等上市上櫃股票足額面額之股票或以上之混合供擔
    保，請求准予停止執行，因聲請人已無資力，宜免供擔保為
    宜等語。
二、經查：
  (一)相對人於民國98年9 月24日向本院執行處，提出本院97年度
    婚字第458 號判決，及台中地方法院98年度簡上字第17號民
    事判決為執行名義，聲請於新台幣（下同）552 萬1451元（
    其中502 萬6451元為扶養費用，其餘49萬2000元為台中地方
    法院沙鹿簡易庭97年度沙簡字第404 號第一審簡易訴訟、及
    台中地方法院98年度簡上字第二審簡易訴訟之裁判費，兩者
    相加為551 萬8451元，計算式：000000 0+492000 =0000000
    ，相對人聲請狀上誤繕為552 萬1451元）之範圍內強制執行
    聲請人之財產，已據本院依職權調閱本院98年度司執字第75
    652 號執行卷查證無訛。
  (二)聲請人前向本院板橋簡易庭以其未遲延給付本院97年度婚字
    第458 號判決所判命給付之扶養費為由，提起債務人異議之
    訴（由本院板橋簡易庭以99年度板簡字第447 號債務人異議
    之訴事件受理），並向本院板橋簡易庭聲請停止本院98年度
    司執字第75652 號執行事件之執行程序（由本院板橋簡易庭
    以99年度板聲字第31號停止執行事件受理）。經本院板橋簡
    易庭於99年3 月19日以99年度板聲字第31號簡易民事裁定諭
    知，聲請人供擔保502 萬6451元後，本院98年度司執字第75
    652 號強制執行案件，就其中本院97年度婚字第458 號判決
    執行名義給付扶養費事件之執行程序部分，於本院99年度板
    簡字第447 號債務人異議之訴事件判決確定前，應暫予停止
    。嗣本院板橋簡易庭將上開債務人異議之訴事件移由本院普
    通庭審理（由本院以99年度訴字第514 號債務人異議之訴事
    件受理），並將聲請人聲請對於相對人以台中地方法院98年
    度簡上字第17號民事判決為執行名義，聲請於49萬5000元之
    範圍內強制執行聲請人之財產部分，移由本院普通庭辦理（
    由本院普通庭以99年度聲字第65號停止執行事件受理）之事
    實，亦據本院依職權調閱本院99年度聲字第65號停止執行事
    件卷宗查證無訛。
  (三)本院於99年3 月31日99年度聲字第65號民事裁定，以聲請人
    所提之異議事由均係針對相對人聲請強制執行之扶養費用50
    2 萬6451元而為主張，並未主張已清償台中地方法院沙鹿簡
    易庭97年度沙簡字第404 號第一審簡易訴訟及台中地方法院
    98年度簡上字第二審簡易訴訟之裁判費為由，認裁判費49萬
    5000元之強制執行程序並無停止之必要，而駁回聲請人該部
    分強制執行之聲請，亦有上開裁定1 件附於本院99年度聲字
    第65號停止執行事件足憑。
三、按「強制執行程序開始後，除法律另有規定外，不停止執行
    。有回復原狀之聲請，或提起再審或異議之訴，或對於和解
    為繼續審判之請求，或提起宣告調解無效之訴、撤銷調解之
    訴，或對於許可強制執行之裁定提起抗告時，法院因必要情
    形或依聲請定相當並確實之擔保，得為停止強制執行之裁定
    。」強制執行法第18條定明文。聲請人雖於99年4 月2 日對
    於再具狀聲請停止強制執行，惟查：
  (一)本院執行處依據本院97年度婚字第458 號判決之執行名義強
    制執行部分：本院板橋簡易庭已於於99年3 月19日以99年度
    板聲字第31號簡易民事裁定諭知，聲請人供擔保502 萬6451
    元後，本院98年度司執字第75 652號強制執行案件，就其中
    本院97年度婚字第458 號判決執行名義給付扶養費事件之執
    行程序部分，於本院99年度板簡字第447 號債務人異議之訴
    事件判決確定前，應暫予停止。則聲請人重複聲請本院再為
    停止執行之裁定，尚難認有權利保護之必要。
  (二)聲請人雖聲請免供擔保為停止執行之裁定，惟按強制執行法
    第18條第2 項明定，法院得命停止執止之型態有二：其一為
    依職權不命供擔保停止執行：其二為依聲請命供相當之擔保
    金額停止執行。惟按不命供擔保停止執行者僅能由法院依職
    權為之，當事人並無聲請之權限，縱當事人聲請，亦僅係促
    法院為職權之發動。而查本院97年度婚字第458 號判決係判
    命聲請人按每給付原告渠等之2 未成年子女之扶養費用各1
    萬5000元（即每月共須給付3 萬元），兩造之主要爭點為聲
    請人有無一期未依判決履行，其餘各期給付均視為到期之情
    事，至於按月到期部分扶養費，聲請人亦不爭執其有給付之
    義務，因此，聲請人至多僅能聲請本院執行處就超過每月扶
    養費3 萬元部分停止執行，不能聲請全部停止執行，則本件
    尚難認法院有依職權不命供擔保停止執行之必要。
  (三)本院執行處執行裁判費49萬5000元部分：查聲請人所提起之
    異議之訴係針對相對人聲請強制執行之扶養費用502 萬6451
    元而為主張，並未主張已清償台中地方法院沙鹿簡易庭97年
    度沙簡字第404 號第一審簡易訴訟及台中地方法院98 年 度
    簡上字第二審簡易訴訟之裁判費，無從認定聲請人已對該部
    分之強制執行提起再審或異議之訴，則其聲請停止此部分之
    強制執行，於法不合，不應准許。
四、依強制執行法第30條之1 ，民事訴訟法第95條、第78條，裁
    定如主文。
中    華    民    國    99    年    4     月    7     日
                  民事第三庭    法  官  何君豪
以上正本係照原本作成。
如對本裁定抗告須於裁定送達後10日內向本院提出抗告狀，並應
繳納抗告費新台幣1,000元整。
中    華    民    國    99    年    4     月    8     日
                                書記官  黃琴茜

司法院資訊處製作；財團法人民間司法改革基金會備份。
